臺灣桃園地方法院刑事裁定
111年度撤緩更一字第1號
聲  請  人  臺灣桃園地方檢察署檢察官
受  刑  人  郭仲凡



上列聲請人因受刑人犯肇事逃逸案件，聲請撤銷緩刑之宣告（11
0年度執聲字第908號），前經本院以111年度撤緩字第167號裁定
駁回聲請，聲請人不服提起抗告，經臺灣高等法院以111年度抗
字第943號裁定撤銷發回，本院更為裁定如下：
    主  文
郭仲凡之緩刑宣告撤銷。
    理  由
一、聲請意旨略以：受刑人郭仲凡前因肇事逃逸案件，經本院於
    民國109年6月19日以108年度審交訴字第257號判決判處有期
    徒刑6月，緩刑2年，緩刑期間付保護管束，並應參加法治教
    育課程2場次，並於109年8月3日確定在案（下稱本案），惟
    受刑人於保護管束期間內多次未遵期報到，足見受刑人於保
    護管束期間內違反應遵守事項情節重大，且受刑人於緩刑期
    內即110年11月21日更犯公共危險罪，經本院於110年11月24
    日以110年度桃交簡字第3309號判決判處有期徒刑6月，並於
    111年3月17日確定（下稱後案），堪認原宣告之緩刑顯已難
    收其預期效果，爰依刑事訴訟法第476條規定聲請撤銷等語
    。
二、按緩刑宣告，得斟酌情形，命犯罪行為人為下列各款事項：
    一、向被害人道歉。二、立悔過書。三、向被害人支付相當
    數額之財產或非財產上之損害賠償。四、向公庫支付一定之
    金額。五、向指定之公益團體、地方自治團體或社區提供40
    小時以上240小時以下之義務勞務。六、完成戒癮治療、精
    神治療、心理輔導或其他適當之處遇措施。七、保護被害人
    安全之必要命令。八、預防再犯所為之必要命令。受緩刑之
    宣告而有：一緩刑期内因故意犯他罪，而在緩刑期内受6月
    以下有期徒刑，拘役或罰金之宣告確定；一違反第74條第2
    項第1款至第8款所定負擔情節重大等情形之一，足認原宣告
    之緩刑難收其預期效果，而有執行刑罰之必要者，得撤銷其
    宣告，刑法第74條第2項、刑法第75條之1第1項第2款、第4
    款分別定有明文。緩刑制度設計之本旨，除避免執行短期自
    由刑之流弊外，亦在獎勵惡性較輕者使其遷善，而經宣告緩
    刑後，若有具體事證足認受宣告者並不因此有改過遷善之意
    ，即不宜給予緩刑之寬典，故另有撤銷緩刑宣告制度。而部
    分係採裁量撤銷主義，賦與法院撤銷與否之權限，實質要件
    即以「足認原宣告之緩刑難收其預期效果，而有執行刑罰之
    必要」，供作審認之標準，法官自應依職權本於合目的性之
    裁量，妥適審酌被告於缓刑期間内違反應遵守事項之情節是
    否重大，是否已難收其預期之效果，而確有執行刑罰之必要
    。
三、經查：
（一）受刑人郭仲凡前因犯肇事逃逸案件，經本院於民國109年6
      月19日以108年度審交訴字第257號判決判處有期徒刑6月
      ，緩刑2年，緩刑期間付保護管束，並應參加法治教育課
      程2場次，並於109年8月3日確定在案等情，有上開判決書
      、受刑人之臺灣高等法院被告前案紀錄表各1份在卷可稽
      。而受刑人於本案緩刑付保護管束期間内，自109年9月15
      日至110年12月以前，均有依規定報到（109年10月至110
      年5月向觀護人報到；110年6月因疫情影響，通知暫停報
      到；7月至12月改為書面報到），固有報到具結書、約談
      輔導紀錄及約談報告表等件可憑。然自111年1月逾期未到
      報後，雖經臺灣桃園地方檢察署於111年2月、3月、4月，
      先後以受刑人111年1月12日、2月23日、3月18日、4月20
      日未至該署報到，違反保護管束期間應遵守事項為由，分
      別發函告誡，並告知下次應報到日期，及日後如再違誤，
      得撤銷緩刑等語，亦有各該告誡函及送達證書附於109年
      度執護字第1159號觀護卷宗可稽，惟受刑人仍未依規定報
      到，亦未陳報事由。佐以受刑人前案原經檢察官為緩起訴
      處分，然其並未遵期參加法治教育課程，因而由檢察官撤
      銷該緩起訴處分，有本院被告前案紀錄表可稽。是以受刑
      人在本案原缓起訴處分期間，已有未遵守規定事項之違失
      ；復於同案經起訴並判處罪刑之緩刑期間内，連續數月未
      依規定報到，足認受刑人確未遵照緩刑宣告所附條件履行
      ，已合於刑法第75條之1第1項第4款所定撤銷緩刑宣告之
      原因甚明。
（二）又受刑人之後案行為，係在本案缓刑期間内，於110年11
      月21日因飲用酒類達不能安全駕駛動力交通工具之程度，
      仍駕自用小客車經警查獲，並測得呼氣酒精濃度為每公升
      0.68毫克，經判處有期徒刑6月，如易科罰金以新臺幣1，
      000元折算1日確定，有該案判決及臺灣高等法院被告前案
      紀錄表可憑。是以受刑人甫於109年8月3日經本案諭知緩
      刑確定，未及1年4月之期間内，再犯同屬刑法公共危險罪
      章之罪，且均源於駕駛動力交通工具之行為。準此，本案
      之緩刑宣告，未足以對受刑人產生揚勵之效，使其經由刑
      之宣告即知悔悟，益徵受刑人無視法院判決緩刑所定負擔
      之效力，未知珍惜國家給予自新之機會，堪認其違反刑法
      第74條第2項第3款所定負擔之情節已屬重大，原宣告之緩
      刑已難收鼓勵改過自新之預期效果，而有執行刑罰之必要
      。綜上，聲請人聲請撤銷受刑人前揭緩刑之宣告，為有理
      由，應予准許。
四、依刑事訴訟法第476條，刑法第75條之1第1項第2款、第4款
    ，裁定如主文。
中　　華　　民　　國　　111　年　　8　　月　　16　　日
            刑事第六庭   法　官　何宇宸
以上正本證明與原本無異。
如不服本裁定，應於裁定送達後5日內向本院提出抗告狀。
                         書記官　趙于萱
中　　華　　民　　國　　111　年　　8　　月　　16　　日